臺灣高雄地方法院刑事判決　　　　　　　96年度易字第1427號
公　訴　人　臺灣高雄地方法院檢察署檢察官
被　　　告　戊○○
被　　　告　丙○○
被　　　告　丁○○
被　　　告　己○○
上　一　人　周村來律師
選任辯護人　周元培律師
上列被告等因贓物案件，經檢察官提起公訴（95年度偵字第1245
3 號、96年度偵字第9055號），本院判決如下：
    主  文
戊○○寄藏贓物，累犯，處有期徒刑伍月，減為有期徒刑貳月又
拾伍日，如易科罰金，以銀元佰元即新台幣玖佰元折算壹日；
又共同搬運贓物，累犯，處有期徒刑伍月，減為有期徒刑貳月又
拾伍日，如易科罰金，以銀元佰元即新台幣玖佰元折算壹日。
應執行有期徒刑肆月，如易科罰金，以銀元佰元即新台幣玖佰
元折算壹日。
丙○○共同連續搬運贓物，處有期徒刑壹年，減為有期徒刑陸月
，如易科罰金，以銀元佰元即新台幣玖佰元折算壹日。被訴寄
藏贓物部分無罪。
丁○○、己○○均無罪。
    事  實
一、戊○○前因違反麻醉藥品管理條例案件，經本院84年度訴字
    第3186號判決判處有期徒刑5 年8 月確定，初於民國88年1
    月20日縮短刑期假釋出監，惟前開假釋復經撤銷，且因另犯
    偽造文書案件，由本院90年度訴字第2935號判決判處有期徒
    刑4 月確定在案，並接續執行前揭殘刑，嗣於94年9 月22日
    縮刑期滿執行完畢，合先敘明。
二、緣戊○○前於94年間向友人丁○○分租位於高雄縣大寮鄉會
    結村86之36號對面鐵皮工廠內其中150 坪空地（以下稱前開
    鐵皮工廠）作為營業使用。又丙○○則於95年4 月26日前某
    不詳時、日，接受某不詳之人委託代為尋找倉庫以供放置大
    量物品，遂與戊○○約定以新台幣（以下同）2 萬元代價，
    向戊○○承租前開鐵皮工廠使用。嗣於95年4 月26日21時42
    分起至翌日凌晨，原屬「元筠企業有限公司」所有、放置在
    味鼎公司位於高雄縣大寮鄉○○村○○路206 號倉庫內，市
    價約為0000000 元之圓形鋁製品1 批（包括成品2700片及半
    成品12015 片，以下稱前開鋁製品），竟遭不詳人等駕駛無
    號牌之吊臂大貨車進入該址，逕以不詳方式竊取得手。而丙○○於95年4 月27日凌晨2 時許，明知前開鋁製品係屬來路
    不明之贓物，仍與其他不詳人等基於搬運贓物之犯意聯絡，
    先以電話聯絡戊○○，隨後帶同該不詳人等開車將前開鋁製
    品載往前開鐵皮工廠內，而戊○○是時亦明知前開鋁製品俱
    屬來路不明之贓物，猶基於寄藏贓物之犯意，指揮該不詳人
    等將前開鋁製品置於前開鐵皮工廠內寄放藏匿。
三、直至95年4 月27日上午，丁○○（無犯罪，理由詳後述）前
    往上開鐵皮工廠內巡視時，發現前開鋁製品俱屬新品，且疑
    為來路不明，旋即要求戊○○立刻通知貨主將該等物品載離
    該址。戊○○見狀即以電話通知丙○○必須在當日將前開鋁
    製品全數運離，於是丙○○乃承續前揭搬運贓物之概括犯意
    ，而與戊○○及其他不詳成年人等另共同基於搬運贓物之犯
    意聯絡，原預定於當晚將前開鋁製品贓物搬離現址，然因丙○○表示一時之間無法找到適合車輛，遂央請戊○○代為叫
    車。而當日適有經營大貨車運送業務之己○○（無犯罪，理
    由詳後述）前往拜訪戊○○，戊○○即委請不知情之己○○
    代為叫車，然因己○○平素經營運送貨物業務範圍均在北部
    ，無法即時協助戊○○叫車，故以電話聯絡不知情之同業乙○○表示欲調用大貨車1 部，又因乙○○同樣無法即時支援
    ，遂又轉而聯絡不知情之甲○○，經甲○○應允後，乙○○
    即將甲○○所使用0000000000號行動電話門號告知己○○，
    由己○○將該門號直接抄予戊○○、再由戊○○轉告予丙○○知悉，最後由丙○○轉交予某不詳之人。其後由該不詳之
    人先於95年4 月27日22時38分許、以00 00000000 行動電話
    門號電話與甲○○聯絡，約定前往88快速道路第2 處出口會
    合，嗣甲○○駕駛車牌號碼543-RX曳引車抵達約定地點後，
    該不詳之人再同以上開行動電話門號與甲○○聯絡，並駕駛
    車號不詳之白色休旅車引領甲○○於同日23時30分許，偕同
    前往前開鐵皮工廠。抵達後即由戊○○、丙○○與其他不詳
    姓名成年人共同將前開鋁製品全數搬至甲○○所駕駛上開曳
    引車上。俟甲○○於同年月28日凌晨1 時30分許，甫裝載完
    成欲駕車離開前開鐵皮工廠之際，旋遭巡邏警員發覺有異而
    當場查獲，進而知悉上情。另丙○○則因先已駕車離開現場
    ，以致未能當場為警逮獲。
四、案經高雄縣政府警察局林園分局報請暨台灣高雄地方法院檢
    察署檢察官主動檢舉偵辦起訴。
    理  由
壹、本件關於證據能力之意見：
    查共同被告戊○○、丁○○、己○○及丙○○，與證人庚○○、乙○○、林明弘及毛國銘等人於本件案發後，分別為警
    製作警詢筆錄、且於偵查中各經檢察事務官或檢察官傳喚就
    本案事實具結證述，從而渠等前揭所為審判外陳述性質上屬
    於傳聞證據，且無刑事訴訟法第159 條之1 至之4 明定之例
    外情形，依法原不具證據能力。然參以此等陳述既經檢察官
    、被告等人與辯護人均明知其有第159 條第1 項不得為證據
    之情形，猶未於言詞辯論終結前聲明異議，本院復審酌該等
    陳述作成之外部情況並無不當，揆諸刑事訴訟法第159 條之
    5 規定意旨，本院自得逕以渠等前揭陳述採為認定事實之依
    據。
貳、被告戊○○、丙○○有罪部分：
  一、訊之被告戊○○固坦承於本件案發前確有同意以2 萬元代
      價出租前開鐵皮工廠予丙○○使用，並於95年4 月27日凌
      晨由丙○○及不詳人等將前開鋁製品載往該址放置，且於
      同日亦有聯絡丙○○前往該鐵皮工廠將前開鋁製品全數搬
      走，並曾委託己○○代為叫車，而當晚亦有協助搬運前開
      鋁製品至甲○○所駕駛之曳引車等語；另被告丙○○則僅
      坦認伊於95年4 月27日晚間有前往前開鐵皮工廠並協助搬
      運前開鋁製品等語，然渠2 人均矢口否認有何寄藏或搬運
      贓物犯行。被告戊○○乃辯稱：其當時不知道前開鋁製品
      是贓物，但發現該等物品均為新品時，心裡有點起疑，覺
      得來源可能有問題云云；被告丙○○則以：伊綽號並非「
      黑仔」，也未曾向戊○○承租前開鐵皮工廠使用，伊係接
      受綽號「黑仔」之人委託代為尋找地方放置物品，伊就帶
      「黑仔」去找戊○○，伊於95年4 月27日凌晨並未到前開
      鐵皮工廠，也不知道前開鋁製品是如何運送到前開鐵皮工
      廠；又戊○○根本不曾交付甲○○之電話號碼予伊，伊也
      沒有聯絡任何人前往搬運前開鋁製品，當天伊是因為去找
      戊○○喝酒，才會順便幫忙搬運前開鋁製品上車云云置辯
      。經查：
    (一)元筠企業有限公司所有之前開鋁製品前於95年4 月26日21
      時42分起至翌日凌晨，在高雄縣大寮鄉○○村○○路206
      號倉庫內，遭不詳人等駕駛無號牌吊臂大貨車進入該址，
      逕以不詳方式竊取得手，事後並載往前開鐵皮工廠放置一
      節，業據證人庚○○、毛國銘分別於警詢及偵查中證述屬
      實，並有現場查獲照片18幀、檢察事務官光碟勘驗筆錄1
      份暨照片34張，及扣案前開鋁製品1 批等在卷可證，是此
      部分事實，應堪認定。次者，前開鐵皮工廠原係被告丁○○向案外人張簡文雄所承租，其後再分租其中150 坪予被
      告戊○○作為營業使用，嗣於95年4 月27日凌晨，由被告
      戊○○指揮某不詳人等將前開鋁製品放置在前開鐵皮工廠
      內，直至同日上午被告丁○○前往該址巡視，始發現前開
      鋁製品外觀上俱屬新品，疑為來路不明，旋要求被告戊○○通知貨主將該等物品載離，而被告戊○○乃輾轉委請被
      告己○○與不知情之乙○○代為叫車，其後由被告己○○
      將甲○○所使用0000000000號行動電話門號抄予被告戊○○。嗣後則有不詳姓名之人先後以0000000000行動電話門
      號與甲○○聯絡，約定前往88快速道路第2 個出口會合，
      並於甲○○抵達約定地點後，再駕駛車號不詳之白色休旅
      車引領甲○○、於95年4 月27日23時30分許，偕同前往前
      開鐵皮工廠。抵達後即由被告戊○○、丙○○與其他不詳
      人士共同將前開鋁製品全數搬至甲○○所駕駛之曳引車上
      ，俟甲○○於同年月28日凌晨1 時30分許甫駕車離開現場
      之際，旋遭巡邏警員盤檢而當場查獲等情，業據證人乙○○、甲○○2 人先後於警詢及偵查中證述綦詳，並有土地
      租賃契約書、0000000000號（某不詳人士使用）、
      00000000 00 號（證人乙○○使用）、0000000000號（被
      告己○○使用）及0000000000號（被告戊○○使用）行動
      電話門號雙向通聯紀錄各1 份在卷可稽，復據被告戊○○
      、丁○○、己○○及丙○○等人均分別坦認上情不諱，且
      經被告戊○○、丁○○及戊○○3 人各以證人身分結證在
      卷，足徵被告戊○○、丙○○此部分自白核與事實相符，
      堪予採信。
    (二)被告戊○○雖另辯稱：當時並不知道前開鋁製品是贓物云
      云。然按行為人有無犯罪之故意，乃個人內在之心理狀態
      ，惟有從行為人之外在表徵及其行為時之客觀情況，依經
      驗法則審慎判斷，方能發現真實。茲依上揭卷附現場查獲
      照片所示，前開鋁製品大多數先以塑膠膜逐一包裝，再以
      厚紙分層間隔，部分則使用紙箱予以分裝，顯有防止不慎
      碰撞之意；若單就個別鋁製品觀之，該等物品外觀均屬嶄
      新、且無任何鏽蝕、髒污或其他瑕疵，客觀上應可推認俱
      為全新金屬製品無訛。況參以被告丁○○前於偵查中已證
      述：伊發現前開鋁製品均屬新品、並非被告戊○○所說的
      廢鐵，遂立即要求被告戊○○將之載走等語，顯見前開鋁
      製品事實上已足以使一般人產生來源不明之合理懷疑。又
      被告戊○○在本院審判程序中亦自承：其最初收受前開鋁
      製品之際，已然發現均為新品、而非被告丙○○原本所說
      的廢鐵，心裡有點起疑，覺得來源可能有問題等語，顯見
      其主觀上針對前開鋁製品來源之正當性實已有所懷疑，縱
      令被告戊○○對於該等物品原屬何人所有、於何時何地遭
      失竊等情未必有明確認知，然其任意受寄藏匿且事後更與
      他人共同搬運來路可疑之前開鋁製品，主觀上當具有對於
      該等物品應屬贓物之合理認識，要無解於其寄藏及搬運贓
      物之刑責。
    (二)其次，本件業據共同被告戊○○以證人身分先後於警詢、
      偵查及本院審理中證述：「黑仔」於案發前約1 週向其表
      示欲承租前開鐵皮廠房使用，原本約定借放10天、代價2
      萬元，嗣於95年4 月27日凌晨2 、3 時許，「黑仔」先以
      電話聯絡要其開門，隨後帶人開車將前開鋁製品運往鐵皮
      廠房寄放；嗣於翌日被告丁○○要求立刻聯絡貨主將該等
      物品運走，其就以電話聯絡被告丙○○，「黑仔」所使用
      行動電話門號為0000000000號，而其在歷次訊問過程中所
      稱「黑仔」之人就是指同案被告丙○○等語屬實。又被告
      丙○○針對00 00000000 號行動電話門號係由伊所使用之
      情既已供認在卷，並有遠傳電信股份有限公司0000000000
      號使用人基本資料1 份在卷可證（參見95年度偵字第1245
      3 號卷第39頁），復佐以卷附上開被告戊○○所使用0000
      000000號行動電話門號雙向通聯紀錄內容所示，被告丙○○前於95年4 月26、27日間乃以0000000000號電話與被告
      戊○○聯絡共計12次，憑此足認被告戊○○前揭證述之情
      確與事實相符，堪予採信，至被告丙○○雖屢次辯稱伊綽
      號並非「黑仔」、被告戊○○所稱「黑仔」另有其人，伊
      也是受「黑仔」委託幫忙找地方放置物品云云，然本案審
      理迄今始終未見被告丙○○舉出相關人別資料以供本院循
      線查證，自難徒以其空言泛稱伊並非「黑仔」，即率爾採
      為其有利之認定。另參以前開鋁製品均屬新品，已如前述
      ，故被告丙○○對於該等物品客觀上應係來源不明之贓物
      一節，亦難諉為不知，從而被告丙○○所辯：伊於95年4
      月27日凌晨並未前往前開鐵皮工廠，也不知道前開鋁製品
      是如何運送到前開鐵皮工廠云云，進而否認涉有此部分搬
      運贓物犯行各節，俱屬臨訟卸責之詞，洵無足採。
    (三)再者，被告丙○○固坦承於95年4 月27日晚間有前往前開
      鐵皮工廠並協助搬運前開鋁製品等情，惟辯以：伊只是單
      純幫忙，也未曾收到戊○○所交付之電話號碼云云。然查
      前開鋁製品乃係某不詳人士行竊所得之贓物，並由被告丙○○藏放在被告戊○○承租前開鐵皮廠房內等節，業如前
      述。而被告戊○○係因被告丁○○於95年4 月27日上午發
      現前開鋁製品來源可疑後，即要求必須將前開鋁製品載離
      該址，遂由被告戊○○聯絡被告丙○○儘速載走該等物品
      ，因被告丙○○表示一時無法適合車輛遂央請被告戊○○
      代為叫車，為此被告戊○○乃輾轉透過被告己○○、乙○○覓得甲○○同意代為載運，嗣於同日23時30分許甲○○
      駕車抵達前開鐵皮工廠後，其與被告丙○○及其他不詳姓
      名成年人共同搬運前開鋁製品上車等情，亦據被告戊○○
      以證人身分結證屬實，並核與被告丁○○及證人甲○○證
      述內容大抵相符。再依前揭被告戊○○所使用0000000000
      號行動電話門號雙向通聯紀錄內容所示，被告戊○○於95
      年4 月27日除接獲1 則簡訊外，其餘通話紀錄均顯示其當
      日僅與被告丙○○1 人聯絡，是衡情被告戊○○經由被告
      己○○告知甲○○之電話號碼後，當無可能、亦無必要另
      行通知其他人，足見被告戊○○證稱：其係將甲○○聯絡
      電話告予被告丙○○知悉等語，確屬無訛，且據此亦堪推
      認被告丙○○事後乃將甲○○之電話號碼告令該不詳人士
      知悉、再由該不詳人士逕以電話與甲○○聯絡搬運前開鋁
      製品相關事宜。從而被告丙○○此部分所辯云云，亦仍無
      解於其搬運贓物之責。
    (四)按刑法第349 條第1 項收受贓物罪所稱「搬運」，即搬移
      運送之義；「寄藏」則係指受寄他人之贓物，為之隱藏者
      而言。準此以觀，被告戊○○、丙○○2 人主觀上均明知
      前開鋁製品係屬來源不明之贓物，猶先後分別寄藏或與其
      他不詳人等共同搬運，渠等所為業已該當刑法所定寄藏及
      搬運贓物罪之構成要件。綜前所述，本件事證明確，被告
      戊○○、丙○○2 人前揭犯行均堪認定，均應依法論科。
  二、本案相關之法律比較適用：
      按行為後法律有變更者，適用行為時之法律。但行為後之
      法律有利於行為人者，適用最有利於行為人之法律，刑法
      第2 條第1 項定有明文。查被告於前開行為後，刑法第33
      條、第28條、第51條、第56條、第41條及第47條業經總統
      於94年2 月2 日修正公布，並依刑法施行法第10條之1 規
      定自95年7 月1 日施行。另於95年6 月14日公布刑法施行
      法第1 條之1 ，除變更刑法分則編所定罰金貨幣單位為新
      臺幣外，並分別提高罰金數額為3 倍或30倍。職是，本件
      自應就被告行為前、後相關法律有修正者，依前揭規定加
      以比較適用。茲說明如下：
    (一)修正前刑法第349 條第2 項搬運、寄藏贓物罪法定刑為「
      5 年以下有期徒刑、拘役或科或併科1 千元以下罰金」，
      且依修正前刑法第33條第5 款規定罰金數額應為1 元以上
      ；然依刑法施行法第1 條之1 規定，修正後該條法定刑度
      應為「5 年以下有期徒刑、拘役或科或併科新台幣3 萬元
      以下罰金1 年以下有期徒刑、拘役或新臺幣1 萬5 千元以
      下罰金」，而修正後刑法第33條第5 款提高罰金數額為新
      臺幣1 千元以上，並以百元計算之。是以該罪修正後關於
      有期徒刑、拘役等自由刑雖未加以變更，惟就罰金數額下
      限則予提高，故修正後法律效果對行為人而言較屬不利，
      從而本件應依刑法第2 條第1 項前段，適用行為時、即修
      正前刑法第349 條第2 項規定採為論罪科刑之基礎。
    (二)本件被告丙○○行為後，刑法第56條連續犯規定業經修正
      刪除，此刪除雖非犯罪構成要件之變更，但顯已影響行為
      人刑罰之法律效果，自屬法律變更。本件被告丙○○先後
      2 次搬運贓物犯行，主觀上顯係基於同一犯意、客觀上逐
      次實施數次行為而具連續性，進而侵害同性質之法益，惟
      因其各次行為依一般社會健全觀念，在時間差距上，可以
      分開，在刑法評價上各具獨立性，每次行為皆可獨立成罪
      ，是依修正前刑法第56條規定，本得適用連續犯規定而論
      以一罪，並得加重其刑至二分之一。惟因修正後刑法刪除
      前開連續犯規定，以致被告前揭數次構成要件行為須依法
      分別論以數罪而併罰之，依新法第2 條第1 項規定比較新
      、舊法之結果，仍以行為時、即修正前刑法第56條規定較
      有利於被告，故應以修正前刑法第56條採為被告論罪之基
      礎。
    (三)修正前刑法第47條原規定：「受有期徒刑之執行完畢，或
      受無期徒刑或有期徒刑一部之執行而赦免後，5 年以內再
      犯有期徒刑以上之罪者，為累犯，加重本刑至二分之一」
      ，嗣修正為：「受徒刑之執行完畢，或一部之執行而赦免
      後，5 年以內故意再犯有期徒刑以上之罪者，為累犯，加
      重本刑至二分之一」，將累犯成立之要件限於5 年內「故
      意」再犯有期徒刑以上之罪者，始有加重其刑規定之適用
      。經比較修正前、後關於累犯之規定，當以修正後規定較
      有利於被告。故原則上應依刑法第2 條但書，適用裁判時
      、即修正後刑法第47條第1 項前段規定，作為論斷被告戊○○是否構成累犯之依據。
    (四)另修正前刑法第28條原規定：「二人以上共同實『施』犯
      罪之行為者，皆為正犯」，修正後則改為「二人以上共同
      實『行』犯罪之行為者，皆為正犯」。惟本院乃認為此部
      分僅為文字之修正，要非法條之構成要件或法律效果發生
      變動，故非屬法律之變更，自不生比較新舊法之問題，附
      此敘明。
    (五)再者，本件被告戊○○所犯各罪均為95年7 月1 日前犯之
      ，修正前刑法第51條規定：「數罪併罰，分別宣告其罪之
      刑，依左列各款定其應執行者：」其中第5 款規定：「宣
      告多數有期徒刑者，於各刑中之最長期以上，各刑合併之
      刑期以下，定其刑期。但不得逾20年」，然修正後刑法第
      51條第5 款則規定：「宣告多數有期徒刑者，於各刑中之
      最長期以上，各刑合併之刑期以下，定其刑期。但不得逾
      30年」。經比較之結果，修正後刑法第51條第5 款因延長
      有期徒刑執行上限，對行為人較屬不利，故依刑法第2 條
      第1 項前段規定，本件應依修正前刑法第51條第5 款定被
      告戊○○應執行之刑，方屬允當。
    (六)按被告犯罪後法律有變更，而比較行為時及裁判時之法律
      時，應就與罪刑有關之共犯、未遂犯、結合犯以及累犯加
      重、自首減輕、暨其他法定加減原因與加減例等一切情形
      ，比較其全部之結果，而為整體之適用，不能割裂而分別
      適用新舊法有利之條文（最高法院95年度台上字第3735號
      判決意旨參照）。經依前述搬運、寄藏贓物罪法定刑之變
      更及是否論以連續犯、累犯及定執行刑等規定合併比較結
      果，爰認修正前刑法相關規定較有利於被告，故應依修正
      前刑法相關規定作為本件論罪科刑之依據。
    (七)此外，修正前刑法第41條第1 項前段原規定：「犯最重本
      刑為5 年以下有期徒刑以下之刑之罪，而受6 個月以下有
      期徒刑或拘役之宣告，因身體、教育、職業、家庭之關係
      或其他正當事由，執行顯有困難者，得以1 元以上3 元以
      下折算一日，易科罰金」，且被告行為時之易科罰金折算
      標準，依修正前罰金罰鍰提高標準條例第2 條前段（現已
      刪除）之規定，本係就其原定數額提高為100 倍折算1 日
      ，故被告行為時之易科罰金折算標準乃以銀元3 百元折算
      1 日，經折算後應以新臺幣9 百元折算為1 日。惟修正後
      刑法第41條第1 項前段則改以：「犯最重本刑為5 年以下
      有期徒刑以下之刑之罪，而受6 個月以下有期徒刑或拘役
      之宣告者，得以新臺幣1 千元、2 千元或3 千元折算一日
      ，易科罰金」，乃就易科罰金折算標準予以提高。從而比
      較修正前、後所定易科罰金折算標準，當以修正前規定較
      有利於被告，故應依刑法第2 條第1 項前段，適用行為時
      、即修正前刑法第41條第1 項前段規定，以定其易科罰金
      折算標準。
  三、核被告戊○○、丙○○2 人所為均係犯修正前刑法第349
      條第2 項搬運贓物罪，被告戊○○則另犯同條項寄藏贓物
      罪。被告丙○○、戊○○2 人就95年月27日所為搬運贓物
      犯行，及被告丙○○就95年4 月26日所為搬運贓物犯行，
      各與其他不詳人等具有犯意聯絡及行為分擔，均應成立共
      同正犯。又刑法第349 條第1 項收受贓物罪性質上乃係同
      條第2 項搬運、寄藏、故買贓物或為牙保等犯行之基本規
      定，是被告戊○○、丙○○前揭所為既已分別成立寄藏及
      搬運贓物罪，當無庸再論以收受贓物罪，檢察官起訴意旨
      略謂被告戊○○、丙○○2 人另行涉犯收受贓物罪云云，
      自有未恰，應予指明。再者，被告戊○○所犯上開寄藏與
      搬運贓物罪二者間犯意個別、行為互殊，應予分論併罰；
      至被告丙○○先後2 次搬運贓物行為，均屬時間緊接，手
      法相似，觸犯構成要件相同之罪名，顯係基於概括犯意反
      覆為之，應依修正前刑法第56條規定論以連續犯並加重其
      刑。此外，被告戊○○前因違反麻醉藥品管理條例案件，
      經法院判處有期徒刑5 年8 月確定，初於88年1 月20日縮
      短刑期假釋出監後，復經撤銷假釋，且因涉犯偽造文書案
      件，另由法院判處有期徒刑4 月確定，並接續執行前揭殘
      刑，嗣於94年9 月22日縮刑期滿執行完畢一節，有台灣高
      等法院被告前案紀錄表1 件在卷可憑，是其前受有期徒刑
      執行完畢後，5 年內再犯有期徒刑以上之本罪，應依修正
      前刑法第47條規定論以累犯並加重其刑。爰分別審酌被告
      戊○○、丙○○任意搬運、寄藏他人所交付之盜贓，造成
      被害人追贓之困難，且本案贓物市價高達6 百餘萬，及渠
      2 人犯罪之動機、目的、手段、所生危害非微，其中被告
      戊○○犯罪後尚知坦承大部分犯罪事實，而被告丙○○乃
      基於本件犯罪主導地位，然猶不知坦認犯行、態度不佳、
      難見悔意等一切情狀，各量處如主文所示之刑。又被告2
      人前揭犯罪時間係在96年4 月24日以前，合於中華民國96
      年罪犯減刑條例所定減刑條件，應各減為如主文所示之刑
      ，另就被告戊○○部分依修正前刑法第51條第5 款定其應
      執行之刑，並均依修正前刑法第41條第1 項前段諭知易科
      罰金折算標準，以資懲儆。
  四、另查，被告丙○○除起訴書所記載於95年4 月27日下午23
      時30分許至翌日凌晨1 時30分之搬運贓物犯行外，就其另
      於95年4 月26日凌晨2 、3 時許，與其他不詳人等共同涉
      犯搬運贓物之犯罪事實，雖未據公訴人起訴，然核與前揭
      已起訴部分具有修正前連續犯之裁判上一罪關係，當為起
      訴效力所及，依審判不可分之原則，本院自應一併審理，
      附此敘明。
參、被告丁○○、己○○無罪部分：
  一、公訴意旨略以：被告丙○○就前開鋁製品前自95年4 月27
      日凌晨2 、3 時許起至同年月28日凌晨1 時30分許止，寄
      藏於前開鐵皮工廠內，要與被告戊○○彼此間具有犯意聯
      絡及行為分擔；另被告丁○○、己○○2 人亦與被告戊○○、丙○○共同基於收受、搬運及寄藏贓物之犯意聯絡，
      由被告丁○○偕同提供前開鐵皮工廠作為藏放前開鋁製品
      之用，被告己○○除代為聯絡大型貨車將該等物品載離上
      址外，更於95年4 月27日晚間駕駛車號不詳之白色休旅車
      引領甲○○至前開鐵皮工廠，並將前開鋁製品搬運至甲○○所駕駛之曳引車上，因認被告丙○○另涉犯刑法第349
      條第2 項寄藏贓物罪，而被告丁○○2 人則係犯同條第1
      項、第2 項收受、寄藏及搬運贓物罪云云。
  二、按犯罪事實應依證據認定之，無證據不得推定其犯罪事實
      。又不能證明被告犯罪者，應諭知無罪之判決，刑事訴訟
      法第154 條第2 項、第301 條第1 項分別定有明文。所謂
      證據，係指足以認定被告確有犯罪行為之積極證據而言，
      該項證據自須適合於被告犯罪事實之認定，始得採為斷罪
      資料。苟積極證據不足為不利於被告事實之認定時，即應
      為有利於被告之認定，更不必有何有利之證據，最高法院
      29年上字第3105號、30年上字第816 號亦分別著有判例可
      資參照。
  三、檢察官因認被告丁○○涉有前開犯行，無非係以前開鐵皮
      工廠係由被告丁○○承租後、再行分租予被告戊○○使用
      ，而案發之際被告丁○○亦同在現場為警查獲等為其論據
      ；另認被告己○○亦共同涉犯贓物犯行，則以證人乙○○
      、甲○○2 人均證稱：被告己○○確有以電話叫車，而證
      人甲○○更證稱係由一位「謝先生」以電話與其聯絡，並
      駕駛車號不詳之白色休旅車引導其前往前開鐵皮工廠等語
      為證。然訊之被告丁○○、己○○2 人均否認有何贓物犯
      行，被告丁○○乃辯稱：其係於95年4 月27日上午發現前
      開鋁製品後，旋即要求被告戊○○通知貨主載走等語；被
      告己○○則以：伊並未看過該批貨品，而只是單純幫被告
      戊○○叫車，更未曾與甲○○聯絡或駕駛白色休旅車引導
      甲○○前往前開鐵皮工廠等語置辯。
  四、經查：
    (一)前開鐵皮工廠雖係被告丁○○向案外人張簡文雄所承租，
      然其後已分租其中150 坪予被告戊○○作為營業使用一節
      ，業據被告丁○○、戊○○2 人供述屬實。本院綜觀共同
      被告戊○○先後於警詢、偵查及本院審理中所述，本件同
      意將前開鐵皮工廠承租予被告丙○○與其他不詳人等寄藏
      前開鋁製品之相關事宜，均係由被告戊○○個人與被告丙○○聯繫接洽。至於被告戊○○雖曾向被告丁○○提及此
      事，然亦僅告稱有朋友要寄放廢鐵等語。復參以95年4 月
      27日凌晨亦由被告戊○○單獨為被告丙○○等人開門並指
      揮放置前開鋁製品，而被告丁○○直至翌日上午方始發現
      前開鋁製品，又因被告丁○○覺得該等物品來源可疑，旋
      即要求被告戊○○通知貨主將之載離該址，嗣於同日晚間
      被告丙○○、戊○○與其他人等再次搬運前開鋁製品之際
      ，被告丁○○均未在場參與，直至甲○○所駕駛之曳引車
      遭警攔獲後，被告丁○○才出現等節，各經被告戊○○及
      證人甲○○證述無訛。是被告丁○○既將前開鐵皮工廠其
      中150 坪範圍分租予被告戊○○使用，渠2 人本應就各自
      所屬範圍分別管理使用，互不相涉，猶不得逕以該廠房原
      係被告丁○○所承租、且其是時仍居住於附近等情，即率
      爾推認被告丁○○果與被告戊○○、丙○○彼此間有何寄
      藏或搬運贓物之犯意聯絡與行為分擔。此外，被告丁○○
      既於發現前開鋁製品後即行要求被告戊○○通知貨主載離
      該址，其或有該等物品可能為贓物之認識，但主觀上應無
      收受贓物之故意，否則當無要求被告戊○○立即通知貨主
      運離前開鐵皮工廠之理。況前開廠房事實上既由被告丁○○、戊○○2 人各自管理使用，仍未可徒以前開鋁製品直
      至95年4 月28日凌晨由被告丙○○等人將之運離一節，即
      遽以推認被告丁○○就此亦涉有收受贓物犯行。
    (二)另被告己○○固不否認確有為被告戊○○打電話叫車之事
      實，而本件證人乙○○亦證述：被告己○○曾有以電話向
      其調用車輛等語，惟被告甲○○則證稱：是有一位「謝先
      生」先以0000000000行動電話門號電話與其聯絡，約定前
      往88快速道路第2 處出口會合，嗣其抵達後，則由該位「
      謝先生」駕駛車號不詳之白色休旅車引領前往前開鐵皮工
      廠等語。然本院參諸前述調車事宜乃係先由被告己○○先
      以電話聯絡乙○○、再由乙○○以電話聯絡甲○○，已如
      前述。再細繹證人甲○○先前於偵查中雖迭稱案發當日係
      由一位「謝先生」與伊聯絡，但從未詳述或指認該位「謝
      先生」之人是否果為被告己○○。復參諸證人甲○○於本
      院審理中已證稱：伊所說的「謝先生」從未在電話中自我
      介紹或自稱為「謝先生」，係因乙○○於叫車時曾告知會
      有一位謝先生與伊聯絡，所以一直認為該人就是謝先生，
      但伊從來沒有見過「謝先生」其人；又在88快速道路第2
      處出口會合時，有一部白色休旅車開過來、揮手要伊跟車
      ，而伊並未看到車內之人，亦無法確認案發當晚駕駛白色
      休旅車之人為何人等情（參見本院96年6 月13日審判筆錄
      第17至20頁），顯見所謂「謝先生」實係乙○○事先應被
      告己○○要求代為調車後、再轉為徵詢甲○○意見、並同
      時告知甲○○會有一位「謝先生」與其聯絡，然而事後是
      否果為被告己○○親自與甲○○聯絡，以及證人甲○○所
      稱「謝先生」是否果為被告己○○其人，俱非無疑。況依
      卷內所附各該行動電話使用人資料暨通聯紀錄所示，本件
      被告己○○所使用行動電話門號乃為0000000000，且該門
      號於95年4 月27日當天雖曾與乙○○所使用0000000000號
      行動電話門號多次相互聯繫等情無訛。然參以證人甲○○
      則證稱：伊所稱「謝先生」是使用0000000000行動電話門
      號與之聯絡等語。查該0000000000號行動電話門號於案發
      期間乃係由「余秀春」之人所申請使用，本件又無法證明
      該0000000000號行動電話門號是否同為被告己○○所使用
      。此外，依據卷附各項證據均無從積極證明被告己○○確
      有駕駛白色休旅車於95年4 月27日下午10時30許前往88
      快速道路第2 處出口與甲○○會合，足見被告己○○辯稱
      僅係單純幫忙被告戊○○調車之情應屬非虛。斷不得徒以
      證人甲○○主觀上推想在案發當日與其聯絡及引導前往前
      開鐵皮工廠之人為「謝先生」云云，即率爾推定被告己○○確有參與本件寄藏或搬運贓物犯行。
    (三)再本件起訴書乃謂被告丙○○與其餘被告等人共同涉犯收
      受、寄藏及搬運贓物等罪，並未進一步指明各罪彼此間法
      律競合關係為何，而其中收受贓物罪部分，已如前述。另
      針對寄藏贓物罪部分，依起訴書內容之記載，要與其後搬
      運贓物部分各屬不同犯罪事實，且2 者犯罪構成要件有異
      ，自應認定檢察官係以數罪起訴為當。按刑法第349 條第
      2 項所謂「寄藏」係指受寄他人之贓物，為之隱藏者而言
      。本件被告丙○○乃先受某不詳人士委託，聯絡被告戊○○向其承租前開鐵皮工廠藏放物品，嗣於95年4 月27日凌
      晨2 、3 時許，再偕同該不詳人等運送前開鋁製品前往被
      告戊○○所管理之前開鐵皮工廠藏放，故被告丙○○所為
      僅係主動聯絡被告戊○○承租前開鐵皮工廠，進而委託被
      告戊○○代為寄藏前開鋁製品，是其既非前開鐵皮工廠之
      管理權人，依理自無受寄藏匿贓物之可能。從而被告丙○○於是日凌晨所為除可成立搬運贓物罪、並與95年4 月27
      日晚間至同年月28日凌晨之犯行成立修正前刑法之連續犯
      關係而論以一罪外，尚無由另行該當寄藏贓物罪，公訴人
      認被告丙○○此部分另涉有寄藏贓物罪，容有未恰。
  五、末按，被告於刑事訴訟程序中，本應受無罪之推定，刑事
      訴訟法第161 條第1 項規定：檢察官就被告犯罪事實，應
      負舉證責任，並指出證明之方法。因此檢察官對於起訴之
      犯罪事實，應負提出證據及說服之實質舉證責任，藉以為
      被告有罪之積極證明，或其指出證明之方法，說服法院以
      形成被告有罪之心證。綜上所述，公訴人前揭所述犯罪事
      實及所憑證據尚難證明被告丙○○涉有寄藏贓物罪，以及
      被告丁○○、己○○涉有何收受、寄藏或搬運贓物等犯行
      。此外，復查無其他積極證據足供證明被告2 人確有公訴
      人所指犯罪事實，揆諸前揭判例意旨及說明，即應為被告
      丁○○、己○○全部無罪之判決，另就被告丙○○被訴寄
      藏贓物部分為無罪之諭知。
據上論斷，應依刑事訴訟法第299 條第1 項前段、第301 條第1
項，刑法第2 條第1 項、修正前刑法第349 條第2 項、第28條、
第47條、第56條、第51條第5 款、第41條第1 項前段，修正前罰
金罰鍰提高標準條例第1 條前段、第2 項，中華民國96年罪犯減
刑條例第2 條第1 項第3 款、第7 條、第9 條，判決如主文。
中　　華　　民　　國　　96　　年　　10　　月　　17  　日
                  刑事第四庭  審判長法官 李政庭
                                    法官 王參和
                                    法官 陳明呈
以上正本證明與原本無異。
如不服本判決應於收受本判決後10日內向本院提出上訴書狀，並
應敘述具體理由，如未敘述上訴理由者，應於上訴期間屆滿後20
日內補提理由書狀於本院（均須按他造當事人之人數附繕本）「
切勿逕送上級法院」。
中　　華　　民　　國　　96　　年　　10　　月　　24　　日
 　　　　　　　　　　　　　　　　 書記官 林明忠
附錄本判決論罪科刑之法條：
中華民國刑法第349條（普通贓物罪）
收受贓物者，處3 年以下有期徒刑、拘役或5 百元以下罰金。
搬運、寄藏、故買贓物或為牙保者，處5 年以下有期徒刑、拘役
或科或併科1 千元以下罰金。
因贓物變得之財物，以贓物論。
